【裁判字號】    90,易,2021
【裁判日期】    901114
【裁判案由】    詐欺
【裁判全文】
臺灣臺南地方法院刑事判決                          九十年度易字第二二一號
    公  訴  人  臺灣臺南地方法院檢察署檢察官
    被      告  甲○○
右列被告因詐欺案件，經檢察官提起公訴（九十年度偵緝字第三五八號），本院判決
如左：
    主  文
甲○○意圖為自己不法之所有，以詐術使人將本人之物交付，處有期徒刑肆月，如易
科罰金，以參佰元折算壹日。
    事  實
一、甲○○明知其所有車號ＹＸ～七九七九號自用小客車仍有約新台幣（下同）二十
    八萬元左右之貸款未繳清，竟意圖為自己不法之所有，於民國八十八年八月間，
    隱瞞車輛已有貸款之事實，向洪國佯稱：願將該車以三十萬元之價格出售云云
    ，致使洪國陷於錯誤，先交付十萬元之頭期款予甲○○，詎甲○○於收受頭期
    款後，即假藉各種理由拖延交車且避不見面，嗣後洪國查知甲○○已將該車輛
    轉賣他人，始知受騙。
二、案經洪國訴請臺灣臺南地方法院檢察署檢察官偵查起訴。
    理  由
一、訊據被告甲○○對於右揭出售自小客車予告訴人洪國梁及隱瞞該車貸款尚未繳清
    之事實供承不諱，核與告訴人於檢察官偵查中及本院審理時指述之情節大致相符
    （見卷附臺灣臺南地方法院檢察署八十九年十二月二十日、九十年七月十九日訊
    問筆錄、本院九十年十月十七日訊問筆錄），此部分事實足堪認定。雖被告矢口
    否認有詐欺犯行，辯稱：伊沒有詐欺告訴人的意思，當時伊沒有誠實向告訴人告
    知上開自小客車還有貸款未繳清的事，因伊做泡沬紅茶的生意虧了四十幾萬元，
    希望把車子賣給告訴人得款還清債務及繼續做生意，再把車子的貸款還清，然後
    把車子交給告訴人，後來因為沒有錢繳貸款，車子就被銀行取回等語。惟查：被
    告既承認販賣該車予告訴人時隱瞞該車尚有貸款未繳清之情事，足見其有欺罔告
    訴人之犯意。又被告自承前以該車向臺新銀行辦理貸款，尚有二十八萬多元未繳
    清，其後又以免留車之方式，以該車之證件向當舖貸得二十萬元，更因從事泡沬
    紅茶的生意虧損四十餘萬元等情（見本院九十年十月三十一日審判筆錄），足見
    其販賣該車予告訴人時財務狀況已陷於困頓。再者，被告隱瞞上開車輛尚有貸款
    未清及財務惡化之事實，以販賣該車為由，向告訴人取得十萬元，並向告訴人索
    取身分證及印章，佯稱要辦過戶，卻未依約辦理車輛過戶手續乙情，更見其具有
    不法所有之意圖。又被告於臺新國際商業銀行永福分行之貸款，業於八十九年四
    月二十五日結清，有該銀行九十年八月十六日台新永福字第九○○六九號函在卷
    可稽，且該車號ＹＸ～七九七九號自用小客車，已於八十九年五月九日委託立倡
    汽車商行陳壹明辦理過戶予案外人簡麗華乙節，亦有交通部公路局嘉義監理所雲
    林監理站函送之車籍資料影本四紙在卷可按，足見該車確已過戶予案外人簡麗華
    。復參之被告販賣該車予告訴人初始，既無交付該車予告訴人及辦理過戶之意思
    ，則其主觀上有詐騙之犯意，客觀上復有施用詐術之行為，告訴人亦因而受有十
    萬元之損害，是其詐欺犯行，灼然甚明。綜合上述情狀，被告所辯無詐欺之犯意
    云云，顯係臨訟卸責之詞，不足採信，本件事證明確，被告犯行洵堪認定。
二、核被告意圖為自己不法之所有，以詐術使人將本人之物交付，所為係犯刑法第三
    百三十九條第一項之詐欺取財罪。爰審酌被告犯罪之動機、目的、手段及所造成
    危害、經通緝後到案、尚未償付告訴人損失、犯後態度等一切情狀，量處如主文
    所示之刑，並諭知易科罰金之折算標準，以資懲儆。
據上論斷，應依刑事訴訟法第二百九十九條第一項前段，刑法第三百三十九條第一項
、第四十一條第一項前段，罰金罰鍰提高標準條例第一條前段、第二條，判決如主文
。
中    華    民    國      九十      年      十一        月      十四    日
                              臺灣臺南地方法院刑事第三庭
                                  法官   謝瑞龍
右正本證明與原本無異。
如不服本判決應於送達後十日內向本院提出上訴狀。
                                  書記官 黃國晉
中    華    民    國      九十      年      十一        月      十四    日
附錄本案論罪科刑法條全文：
刑法第三百三十九條第一項：意圖為自己或第三人不法之所有，以詐術使人將本人或
                          第三人之物交付者，處五年以下有期徒刑、拘役或科或
                          併科一千元以下罰金。


司法院資訊處製作；財團法人民間司法改革基金會備份。
